【裁判字號】    98,交聲,2689
【裁判日期】    980825
【裁判案由】    聲明異議
【裁判全文】
臺灣臺中地方法院交通事件裁定        98年度交聲字第2689號
原處分機關  交通部公路總局臺中區監理所
異  議  人  甲○○
即受處分人
上列異議人即受分人因違反道路交通管理處罰條例案件，對於交
通部公路總局臺中區監理所中華民國98年7月9日中監違字第裁60
-HD0000000號所為裁決處分(原舉發案號：中縣警交字第HD00000
00號)，聲明異議，本院裁定如下：
    主  文
異議駁回。
    理  由
一、原處分意旨略以：異議人即受處分人甲○○ (下稱受處分人
    )於民國97年4月30日下午4時23分，駕駛車牌號碼0575-LH號
    自小客車，在臺中縣大里市○○○街與甲堤南路口處，因「
    酒後駕車經測試後測試值為每公升1.3毫克」之違規，經臺
    中縣警察局霧峰分局警員依違反道路交通管理處罰條例第35
    條第1項第1款以中縣警交字第HD0000000號違反道路交通管
    理事件通知單當場舉發，本所於98年7月9日以中監違字第裁
    60-HD0000000號裁決書，裁處罰鍰新臺幣 (下同)49,500 元
    ，並吊扣駕駛執照12個月，施以道安講習 (已執行吊扣駕駛
    執照12個月)等語。
二、受處分人聲明異議意旨略以：受處分人酒駕違規案件，已經
    臺灣臺中地方法院檢察署檢察官依刑事訴訟法第253條之1為
    緩起訴處分，並向國庫支付7萬元，惟臺中區○○○○○道
    路交通管理處罰條例第35條第1項第1款裁決罰鍰49,500元，
    有違行政罰法第26條「一事不二罰」之立法意旨，請求撤銷
    臺中區監理所有關罰鍰部分，爰聲明異議等語。
三、按受處分人不服道路交通管理處罰條例第8條主管機關所為
    之處罰，得於接到裁決書之翌日起20日內，向管轄地方法院
    聲明異議；又依道路交通管理處罰條例第87條規定向管轄法
    院聲明異議之期間，自裁決送達之翌日起算，並得依法扣除
    在途期間及聲請回復原狀；交通法庭認聲明異議不合法律上
    之程式或其異議權已喪失者，應以裁定駁回之，但其不合法
    律上之程式可補正者，應先定期命為補正，逾期不補正者，
    即予駁回。道路交通管理處罰條例第87條第1項、道路交通
    案件處理辦法第12條、第18條分別定有明文。次按處理違反
    道路交通管理事件，有關文書送達之程序，依行政程序法之
    規定；又送達，於應受送達人之住居所、事務所或營業所為
    之；於應送達處所不獲會晤應受送達人時，得將文書付與有
    辨別事理能力之同居人、受僱人或應送達處所之接收郵件人
    員。違反道路交通管理事件統一裁罰基準及處理細則第5條
    ，行政程序法第72條第1項前段、第73條第1項亦有明定。而
    我國現行法制就文書之送達係採「到達主義」，此為民事訴
    訟起訴、上訴及刑事訴訟之上訴計算時效及上訴期限所採行
    ，並觀之道路交通案件處理辦法第13條前段規定：「聲明異
    議，應以司法狀紙，敘述異議之理由，提出於原處分機關為
    之」，堪認交通異議案件亦採「到達主義」，有關異議期間
    之計算應以聲明異議書狀到達有權處理機關 (含管轄法院及
    原處分機關)之日為準。又據法院訴訟當事人在途期間標準
    第4條第1項第2款規定，道路交通案件處理辦法第12條規定
    交通案件聲明異議之在途期間扣除，當事人非居住於處罰機
    關所在之鄉、鎮、市(包括縣轄市、省轄市及院轄市)，但居
    住於受理聲明異議案件法院之管轄區域者，依本標準第2條
    第1款中之「地方法院在途期間」欄所載日數，扣除在途期
    間，合先敘明。
四、經查：本件受處分人甲○○因前揭酒後駕車，酒精濃度測定
    值達每公升1.3毫克之違規，經臺中縣警察局霧峰分局警員
    以中縣警交字第HD0000000號違反道路交通管理事件通知單
    當場掣單舉發，原處分機關於98年7月9日以中監違字第裁60
    -HD0000000號裁決書，裁處罰鍰49,500元，並吊扣駕駛執照
    12個月，施以道安講習，該裁決書嗣以郵務掛號之方式於98
    年7月10日送達至受處分人戶籍地臺中縣太平市○○街457巷
    48弄6號7樓之1，由應送達處所之接收郵件人員即勝新天地
    委員會收發人員收受等情，有受處分人個人基本資料查詢結
    果、上開違反道路交通管理事件裁決書影本、交通部公路總
    局臺中區監理所送達證書影本各1份附卷可稽，揆諸上開規
    定，本件違反道路交通管理事件裁決書於98年7月10日已合
    法送達予受處分人，核無違誤。又原處分機關址設臺中縣大
    肚鄉○○路○段2號，依上開法院訴訟當事人在途期間標準
    ，計算聲明異議期間應扣除在途期間3日。是以，受處分人
    之聲明異議期間應自該裁決書送達之翌日 (即98年7月11日)
    起算20日，並扣除在途期間3日內，即至98年8月3日屆滿(因
    末日為星期假日之休息日，故依法應予順延1日)，受處分人
    遲至98年8月10日始具狀聲明異議，有其聲明異議狀1紙暨其
    上蓋用之交通部公路總局臺中區監理所總收文章存卷可按，
    顯已逾法定之20日異議期間，其聲明異議不合法律上之程式
    ，且無從補正，於法自有未合，應予駁回。
五、依道路交通管理處罰條例第87條第2項、道路交通案件處理
    辦法第18條前段，裁定如主文。
中    華    民    國    98    年    8     月    25    日
                  交通法庭    法  官  簡芳潔
以上正本證明與原本無異。
如不服本裁定，應於收受送達後5日內向本院提出抗告狀。（應
附繕本）
                              書記官  呂苗澂
中    華    民    國    98    年    8     月    25    日


司法院資訊處製作；財團法人民間司法改革基金會備份。
